臺灣高等法院刑事附帶民事訴訟判決　　　　　　　九十一年度重附民上字第二六號
　　上　訴　人
　　即　原　告　甲○○　住台北縣新莊市○○路五九號九樓
　　被　上訴人
　　即　被　告　丁○○　住台東.
　　　　　　　　丙○○　住台北市○○街九號五樓之一
　　　　　　　　乙○○　住桃園.
　　　　　　　　莊麗珠
右當事人間因詐欺等附帶民事訴訟案件，上訴人不服臺灣臺北地方法院中華民國九十
一年三月十八日第一審刑事附帶民事訴訟判決（九十年度重附民字第一一七號），提
起上訴，本院判決如左：
    主  文
上訴駁回。
    事  實
一、上訴人聲明及陳述略稱：「一、被告等已經判罪，其等犯罪造成上訴人損害，原
    審駁回附帶民事訴訟，於法不合。二、原審刑事判決刑度過輕。三、原審刑事判
    決對於併辦部分沒有審酌，於法不合。四、本案有調查最近謄本之必要。五、原
    審刑事部分就乙○○應一併審結，且應傳訊證人許應平、陳錫銘。六、吳義男代
    書全部知情，有調查之必要」云云。
二、本件未經言詞辯論，未據被上訴人作何聲明或陳述。
    理  由
一、按法院認為附帶民事訴訟原告之訴不合法者，對於附帶民事訴訟部分應以判決駁
    回原告之訴，刑事訴訟法第五百零二條第一項定有明文；又因犯罪而受損害之人
    ，於刑事訴訟程序得附帶提起民事訴訟，對於被告即依法負賠償責任之人，請求
    回復其損害，亦為刑事訴訟法第四百八十七條所明定，是附帶民事訴訟之提起，
    必以刑事訴訟程序之存在為前提，若刑事訴訟未提起公訴或自訴，即不得對於應
    負賠償責任之人，提起附帶民事訴訟，最高法院二十九年度附字第六四號判例闡
    釋甚明。
二、本件上訴人甲○○告訴被上訴人丁○○、丙○○詐欺部分，未據檢察官起訴，且
    上訴人所訴詐欺被告犯行，與本件刑事案件（本院九十一年度上易字第一四八三
    號）論罪科刑部分，無裁判上一罪關係，非起訴效力所及，本院無從就上訴人告
    訴詐欺部分併予審理，則本件附帶民事訴訟即因無刑事訴訟之繫屬而失所附麗，
    自非合法。原審據此駁回上訴人第一審之訴及假執行之聲請，其認事用法均無不
    合，上訴意旨指摘原判決不當，為無理由，應駁回上訴。
三、據上論斷，應依刑事訴訟法第四百九十條前段、第三百六十八條、第五百零二條
    第一項、第五百零三條第一項前段，判決如主文。
中    華    民    國    九十一    年      十二      月        四        日
                              臺灣高等法院刑事第七庭
                                  審判長法  官  吳  啟  民
                                        法  官  林  瑞  斌
                                        法  官  施  俊  堯
右正本證明與原本無異。
如不服本判決應於收受送達後十日內向本院提出上訴書狀，其未敘述上訴之理由者並
得於提起上訴後十日內向本院補提理由書（均須按他造當事人之人數附繕本）。
本判決非對於刑事訴訟之判決有上訴時不得上訴。
                                        書記官  陳  彥  蕖
中    華    民    國    九十一    年      十二      月        四        日
